【裁判字號】    97,竹簡,385
【裁判日期】    970718
【裁判案由】    返還消費借貸款
【裁判全文】
臺灣新竹地方法院民事判決             97年度竹簡字第385號
原      告  兆豐國際商業銀行股份有限公司
法定代理人  甲○○
訴訟代理人  楊家瀧
            丙○○
被      告  乙○○
上列當事人間請求返還消費借貸款事件，本院於民國97年7月10
日言詞辯論終結，判決如下：
    主      文
被告應給付原告新臺幣貳拾萬零玖佰捌拾肆元，及其中新臺幣壹
拾捌萬仟佰零捌元，自民國九十七年一月二十八日起至清償
日止，按年息百分之十九點七一計算之利息。
訴訟費用由被告負擔。
本判決得假執行。
    事實及理由
一、事實摘要：
(一)、原告主張：緣中國國際商業銀行股份有限公司（下稱中國國
    際商銀）自民國95年8月21日起與交通銀行股份有限公司合
    併，中國國際商銀為存續公司，同時更名為兆豐國際商業銀
    行股份有限公司（下稱兆豐商銀），一切權利義務由兆豐商
    銀承受。查被告於85年7月間向原告申請信用卡使用，原告
    於審核後核發信用卡予被告，依兩造簽訂之信用卡約定條款
    ，被告當月消費應於翌日繳款截止日前清償，若逾期未繳，
    則喪失期限利益，應就其應付帳款一次全數繳清，並應支付
    依年息百分之19.71（即日息萬分之5.4）計算之利息。詎被
    告迄今積欠本金新臺幣（下同）183,308元、利息17,676元
    及上開本金自97年1月28日起至清償日止，依年息百分之19.
    71計算之利息尚未清償，為此爰依兩造信用卡契約之法律關
    係提起本件訴訟，請求被告給付如主文第1項所示之金額及
    利息。
(二)、被告對於原告之請求並無意見，僅陳稱其負債超過資產，業
    已聲請更生等語。
二、程序部分：
(一)、本件原告原係向本院聲請核發支付命令，惟被告業於法定期
    間內提出異議，依據民事訴訟法第521條第2項規定，即應以
    原支付命令之聲請視為起訴。
(二)、按當事人得以合意定第一審管轄法院；被告不抗辯法院無管
    轄權，而為本案之言詞辯論者，以其法院為有管轄權之法院
    ；民事訴訟法第24條、第25條分別定有明文。查兩造信用卡
    約定條款第25條固約定兩造因本契約涉訟時，合意由臺灣臺
    北地方法院為第一審管轄法院，惟被告未曾抗辯本院無管轄
    權而為本案之言詞辯論，核依首揭規定，本院自有管轄權。
(三)、按訴狀送達後，原告不得將原訴變更或追加他訴，但擴張或
    減縮應受判決事項之聲明，不在此限；民事訴訟法第255條
    第1項第1款定有明文。本件原告起訴時請求：被告應給付原
    告207,017元及其中183,308元自97年2月28日起至清償日止
    ，按日息萬分之5.4（即年息百分之19.71）計算之利息，並
    自97年2月28日起至清償日止，按月計收600元之違約金。嗣
    於言詞辯論終結前改為：被告應給付200,984元及其中183,3
    08元自97年1月28日起至清償日止，按年息百分之19.71計算
    之利息。核屬減縮應受判決事項之聲明，參諸前揭規定，應
    予准許。
三、實體部分：
(一)、原告主張前揭之事實，業據其提出與所述相符之信用卡申請
    書、信用卡約定條款、帳務資料查詢、股份有限公司變更登
    記表及對帳單查詢資料各1份為證，被告對於原告之請求並
    無意見，核依上開證據，自堪信原告之主張為真實。
(二)、從而，原告依兩造間信用貸款契約之法律關係，訴請被告給
    付如主文第1項所示之金額及利息，即無不合，應予准許。
四、本件係依民事訴訟法第427條第1項適用簡易訴訟程序所為被
    告敗訴之判決，應依職權宣告假執行。
五、據上論結：本件原告之訴為有理由，依民事訴訟法第436條
    第2項、第78條、第389條第1項第3款，判決如主文。
中    華    民    國    97    年    7    月    18     日
                  新竹簡易庭  法  官  林昌義
以上正本係照原本做成。
如對本判決上訴，須於判決送達後20日內向本院提出上訴狀。
中    華    民    國    97    年    7    月    18     日
                              書記官  馮玉玲


司法院資訊處製作；財團法人民間司法改革基金會備份。
